---
title: "A Rmd example"
author: "Kelly"
date: "12 avril 2019"
output:
  html_document: 
    toc: yes #Table des mani√®res (Table of contents)
    toc_depth: 2 #Profondeur de la toc
    code_folding: "hide" #Il faut cliquer sur code pour voir le code
    number_sections: TRUE #Met les num√©ros de sections tout seul !
  pdf_document: default
---

```{r setup, include=FALSE}
knitr::opts_chunk$set(echo = TRUE)
```


#Essais perso R Markdown

##Un peu de code

J'essaie de reprendre *quelques* lignes du TP **pr√©c√©dent**.
Coucou Je suis passÈe par l‡. 

***

> R√©alis√© √†

```{r test, warning=FALSE, message =FALSE}
library(ggplot2) #Chargement du pckge
library(dplyr)
library(gapminder)
library(DT)

datatable(gapminder, rownames = FALSE, filter="top", options = list(pageLength = 5, scrollX=T) )
```

##Un peu de graphe

Et √ßa nous donne un **tr√®s** beau graphique interactif:

```{r grapheSansCode, echo = FALSE, fig.height=5, fig.width = 7, fig.align='center', warning = FALSE, message = FALSE}
library(hrbrthemes) #Pckge de personnalisation
library(plotly) #Interactif
#Personnalisation : theme_ipsum, transparence = alpha
p = gapminder %>%
  filter(year == "1952") %>%
  filter(gdpPercap < 90000) %>%
  ggplot( aes(x=gdpPercap, y = lifeExp, color = continent, size = pop)) +
  geom_point(alpha = 0.7, stroke = "white", shpae = 21) + theme_ipsum()
ggplotly(p);
```

***

#Suite des essais

On va s'int√©resser aux prix des AirBNB sur la C√¥te d'Azur

##Un peu plus de code

```{r plusDeCode, warning=FALSE}
#R√©cup√©ration des donn√©es de GitHub
data = read.table("https://raw.githubusercontent.com/holtzy/data_to_viz/master/Example_dataset/1_OneNum.csv", header = TRUE)
head(data)
```

##Un peu plus de graphes
```{r plusDeGraphe, echo =FALSE, fig.align='center', out.width=c('30%', '30%'), fig.show='hold', warning = FALSE, message=FALSE}
#Tracer un histogramme
data %>%
  filter(price <= 1500) %>%
  ggplot(aes(price)) + geom_histogram() #`stat_bin()` using `bins = 30`. Pick better value with `binwidth`.

#Tracer un graphe de densit√©
data %>%
  filter(price < 400) %>%
  ggplot(aes(price))+geom_density(fill = "red", group = 20)
```

***

#BitCoin !

Et si on repr√©sentait l'√©volution de la valeur du Bitcoin... **en interactif** !!!
```{r diagInteractif, echo = FALSE, warning =FALSE, message=FALSE}
library(dygraphs)
library(xts)
data <- read.table("https://raw.githubusercontent.com/holtzy/data_to_viz/master/Example_dataset/3_TwoNumOrdered.csv", header=T)
data$date <- as.Date(data$date)
don=xts(x = data$value, order.by = data$date) #On cr√©er un format xts
dygraph(don)#On trace
```

<style>
div.blue { background-color:#e6f0ff; border-radius: 5px; padding: 20px;}
</style>
<div class = "blue">

**Conclusion**:<br><br>
- On aurait du investir ans le Bitcoin !<br>
- RMarkDown, c'est vraiment trop cool !!

</div>